【裁判字號】    95,訴,738
【裁判日期】    950822
【裁判案由】    違反毒品危害防制條例
【裁判全文】
臺灣臺南地方法院刑事判決               95年度訴字第738號
公  訴  人  臺灣臺南地方法院檢察署檢察官
被      告  乙○○
輔  佐  人  甲○○
上列被告因違反毒品危害防制條例案件，經檢察官提起公訴（95
年度毒偵字第1079號），及聲請併案審理（95年度毒偵字第1053
、1391號）經被告於準備程序中，就被訴之事實為有罪之陳述，
本院裁定進行簡式審判程序，本院判決如下：
    主   文
乙○○連續施用第壹級毒品，處有期徒刑陸月。如易科罰金以參
佰元即新臺幣玖佰元折算壹日。
    事   實
一、乙○○於九十四年間，因施用毒品案件，經本院裁定送觀察
    勒戒，執行後認有繼續施用傾向，又裁定令入戒治處所強制
    戒治，於九十四年九月九日停止戒治併付保護管束，於九五
    年二月二十四日期滿（交付保護管束後執行戒治期滿）後，
    由臺灣臺南地方法院檢察署檢察官於九十四年度戒毒偵字第
    一八二號不起訴處分確定。仍不思悔改，在五年內又基於概
    括之犯意，自九十四年十月間起，至九十五年三月十九日止
    。連續在台南縣玉井鄉竹圍村竹圍一二二號住處與其他不詳
    處所，以注射方式施用第一級毒品海洛因多次，為警於九十
    五年三月十一日中午十二時許，在台南縣永康市○○○路五
    一八號前，發現行跡可疑，盤查後，經其同意採尿，驗得海
    洛因在人體水解還原成之鴉片類反應；又於同年三月十七日
    、二十日為警採尿，送驗結果，均呈海洛因在人體水解還原
    成之嗎啡反應。
二、案經台南縣警察局玉井分局移請臺灣臺南地方法院檢察署檢
    察官偵查起訴及檢察官聲請併案審理。
    理  由
一、上開犯罪事實，業經被告於偵查及審理中自白不諱，且有私
    立長榮大學於95年3月23日之篩檢藥物確認報告一紙、95年4
    月7日之確認報告二紙等附卷可稽，被告之自白應認與事實
    相符。又被告前因施用毒品案件，已強制戒治期滿，並由臺
    灣臺南地方法院檢察署檢察官以九十四年度戒毒偵字第一八
    二號不起訴處分確定，有該署之刑案資料查註紀錄表一份在
    卷足憑。其於五年內再犯毒品危害防制條例第十條第一項之
    罪，依同條例第二十三條第二項規定，即應由檢察官依法追
    訴。被告罪證明確，應予依法論科。
二、核被告所為，係犯毒品危害防制條例第十條第一項施用第一
    級毒品之罪。被告持有毒品之行為為施用行為所吸收不另論
    處。其先後多次犯行，時間緊接，犯罪構成要件相同，顯均
    係基於概括之犯意反覆為之，應依連續犯之規定論以一罪並
    加重其刑。爰審酌被告施用毒品之犯行，在性質上乃屬對自
    我身心健康之自戕行為，尚未嚴重破壞社會秩序、侵害他人
    權益，然其前因施用毒品經送觀察、勒戒及強制戒治之治療
    處分後，猶不思戒絕革除惡習，再為本件犯罪，顯未因前所
    受之觀察勒戒、戒治處分而記取教訓，及被告犯後坦承犯行
    等一切情狀，量處如主文所示之刑。檢察官聲請併案部份，
    被告施用第一級毒品之犯行與起訴部份之犯行，有連續犯之
    裁判上一罪關係，為起訴效力所及，本院自得併予審判，併
    此敘明。
三、被告行為後，刑法第56條連續犯之規定，業於94年1月7日修
    正公布刪除，並於95年7月1日施行，則被告之犯行，因行為
    後新法業已刪除連續犯之規定，此刪除雖非犯罪構成要件之
    變更，但顯已影響行為人刑罰之法律效果，自屬法律有變更
    ，依新法第2條第1項規定，比較新、舊法結果，仍應適用較
    有利於被告之行為時法律即舊法論以連續犯（最高法院95
    年第8次刑事庭會議決議參照）。
    又按行為後法律有變更者，適用行為時之法律。但行為後之
    法律有利於行為人者，適用最有利於行為人之法律，刑法第
    2 條第1項定有明文。本件被告於犯罪時之刑法第41條第1項
    前段規定：「犯最重本刑為5年以下有期徒刑以下之刑之罪
    ，而受6個月以下有期徒刑或拘役之宣告，因身體、教育、
    職業、家庭之關係或其他正當事由，執行顯有困難者，得以
    1 元以上3元以下折算一日，易科罰金。」又被告行為時之
    易科罰金折算標準，修正前罰金罰鍰提高標準條例第2條前
    段（現已刪除）規定，就其原定數額提高為100倍折算1日，
    則本件行為時之易科罰金折算標準，應以銀元300元折算1日
    ，經折算為新臺幣後，應以新臺幣900元折算為1日。惟95年
    7 月1日修正公布施行之刑法第41條第1項前段則規定：「犯
    最重本刑為五年以下有期徒刑以下之刑之罪，而受六個月以
    下有期徒刑或拘役之宣告者，得以新臺幣一千元、二千元或
    三千元折算一日，易科罰金。」比較修正前後之易科罰金折
    算標準，以95年7月1日修正公布施行前之規定，較有利於被
    告，則應依刑法第2條第1項前段，適用修正前刑法第41 條
    第1項前段規定，定其折算標準。
四、據上論結，應依刑事訴訟法第二百九十九條第一項前段、第
    二百七十三條之一第一項，毒品危害防制條例第十條第一項
    ，刑法第二條第一項、第十一條前段、第四十一條第一項前
    段（修正前）、第五十六條（修正前），刑法施行法第一條
    之一第二項，修正前罰金罰鍰提高標準條例第二條判決如主
    文。
本案經檢察官徐仕瑋到庭執行職務。
中    華    民    國    95    年    8     月    22    日
                  刑事第四庭    法  官  朱中和
以上正本證明與原本無異。
如不服本判決應於送達後十日內向本院提出上訴狀。（應附繕本
）
                                書記官  陳著振
中    華    民    國    95    年    8     月    23    日
附錄本案論罪科刑條文：
毒品危害防制條例第10條：
施用第一級毒品者，處 6 月以上 5 年以下有期徒刑。
施用第二級毒品者，處 3 年以下有期徒刑。


司法院資訊處製作；財團法人民間司法改革基金會備份。
